臺灣宜蘭地方法院民事簡易判決
                                     111年度宜簡字第26號
原      告  臺灣中小企業銀行股份有限公司

法定代理人  林謙浩  
訴訟代理人  鐘鴻裕  
被      告  徐明鈺即明鈺工程企業


上列當事人間請求清償債務事件，本院於民國111年3月17日言詞
辯論終結，判決如下：
　　主　文
被告應給付原告新臺幣壹拾伍萬零肆佰玖拾壹元，及自民國一百
一十年十月十五日起至清償日止，按週年利率百分之五點二二計
算之利息，暨自民國一百一十年十一月十六日起至清償日止，其
逾期在六個月以內者，按上開利率百分之十，超過六個月部分，
按上開利率百分之二十計算之違約金。
訴訟費用新臺幣壹仟陸佰陸拾元由被告負擔。
本判決得假執行。
　　事實及理由
一、原告起訴主張：被告前於民國109年12月15日向原告借款新
    臺幣（下同）20萬元並簽立借據，約定借款期間自109年12
    月15日起至112年12月15日止，自實際撥款日起，依年金法
    按月攤還本息，借款到期或視為到期時應立即清償，如有遲
    延，改按逾期當時原告基準利率加計週年利率百分之3計付
    利息及遲延利息，並約定逾期6個月以內者，按借款利率百
    分之10，逾期超過6個月部分，按借款利率百分之20計付違
    約金。詎被告自110年10月起未依約還款，依約其債務視為
    全部到期，迄今尚積欠原告如主文第1項所示之金額、利息
    及違約金未清償。為此，爰依消費借貸之法律關係，提起本
    件訴訟等語，並聲明：如主文第1項所示。
二、被告則稱：同意原告之請求等語。
三、按當事人於言詞辯論時為訴訟標的之捨棄或認諾者，應本於
    其捨棄或認諾為該當事人敗訴之判決，民事訴訟法第384條
    定有明文。經查，被告於110年3月17日本院言詞辯論期日，
    陳明同意原告之請求，對本件訴訟標的為認諾（見本院卷第
    25頁），依前揭規定，本院自應依原告之聲明為被告敗訴之
    判決。從而，原告依消費借貸之法律關係，請求被告給付如
    主文第1項所示之金額，核屬正當，為有理由，應予准許。
四、本件係就民事訴訟法第427條適用簡易程序所為被告敗訴之
    判決，依同法第389條第1項第3款規定，爰依職權宣告假執
    行。
五、訴訟費用負擔：民事訴訟法第78條。　
中　　華　　民　　國　　111 　年　　3 　　月　　31　　日
    　　　　　　　臺灣宜蘭地方法院宜蘭簡易庭
                                  法　官　許婉芳
以上為正本係照原本作成。
如不服本判決，應於送達後20日內，向本院提出上訴狀並表明上
訴理由，如於本判決宣示後送達前提起上訴者，應於判決送達後
20日內補提上訴理由書（須附繕本）。
如委任律師提起上訴者，應一併繳納上訴審裁判費。
中　　華　　民　　國　　111 　年　　3 　　月　　31　　日
　　　　　　　　　　　　　　　　　書記官  鄒明家